臺灣板橋地方法院刑事判決　　　　　　　96年度簡上字第86號
上　訴　人
即　被　告　甲○○
　　　　　　　　　　（另案於臺灣臺北監獄臺北分監執行中）
上列上訴人即被告因違反毒品危害防制條例案件，不服本院95年
度簡字第6720號中華民國95年12月21日第一審判決（聲請簡易判
決處刑案號：95年度毒偵字第6268號），提起上訴，本院管轄之
第二審合議庭判決如下：
    主  文
上訴駁回。
    事  實
一、甲○○前於民國92年間因施用毒品案件，經本院以92年度毒
    聲字第2780號裁定送觀察、勒戒後，認無繼續施用毒品之傾
    向，於93年4 月6 日執行完畢後釋放，並由臺灣板橋地方法
    院檢察署檢察官以93年度毒偵緝字第135 號為不起訴處分確
    定。另因竊盜案件，經本院以92年度重簡字第314 號判決處
    有期徒刑4 月確定；因違反動產擔保交易法案件，經本院以
    92年度簡字第967 號判決處有期徒刑4 月確定；因竊盜案件
    ，經本院以93年度簡字第2102號判決處有期徒刑5 月確定，
    上開三案確定判決所宣告之刑，嗣經本院以93年度聲字第17
    40號裁定應執行有期徒刑1 年確定。復因詐欺案件，經本院
    以93年度簡字第1682號判決處拘役30日確定；因施用第二級
    毒品案件，經本院以93年度簡字第2637號判決處有期徒刑4
    月確定，上開二案確定判決所宣告之刑，經與前揭定應執行
    之有期徒刑1 年接續執行，已於95年3 月2 日縮刑期滿執行
    完畢（以上有期徒刑執行完畢部分，致使本件構成累犯）。
    又於95年4 月9 日及同年月10日某時許，在臺北縣三重市○
    ○街某友人住處內，連續施用第二級毒品安非他命2 次，為
    警於95年4 月10日9 時許查獲，經本院以95年度簡字第3450
    號判決處有期徒刑6 月，如易科罰金，以銀元300 元即新臺
    幣900 元折算1 日在案（該案因當事人提起上訴，目前由本
    院以96年度簡上字第113 號審理中，尚未確定執行）。
二、詎甲○○猶不思戒除毒癮，另基於施用第二級毒品安非他命
    之犯意，於95年9 月5 日某時（聲請簡易判決處刑書及第一
    審判決書均略載為95年9 月2 日至同年月5 日期間內之某時
    ），在其當時位於臺北縣林口鄉○○路57巷7 弄2 號5 樓住
    處內，以將安非他命置於吸食器內以火燒烤吸聞所生煙氣之
    方式，施用第二級毒品安非他命1 次。嗣於95年9 月6 日16
    時50分許，為警在上址查獲，並扣得甲○○所有、供其施用
    第二級毒品安非他命所用之吸食器1 支等物。
三、案經臺北縣政府警察局新莊分局報請臺灣板橋地方法院檢察
    署檢察官偵查後聲請以簡易判決處刑。
    理  由
一、上揭事實，業據被告甲○○於本院審理時坦承不諱，且被告
    於95年9 月6 日為警查獲後，經採集其尿液送驗結果，呈安
    非他命類之陽性反應，有臺北縣政府警察局新莊分局偵辦毒
    品案被移送者姓名及代碼對照表、臺灣檢驗科技股份有限公
    司95年9 月27日濫用藥物尿液檢驗報告各1 紙附卷可稽。查
    甲基安非他命經口服投與後約70% 於24小時內自尿中排出，
    約90% 於96小時內自尿中排出，由於甲基安非他命成分之檢
    出與其投與方式、投與量、個人體質、採尿時間與檢測儀器
    之精密度等諸多因素有關，因此僅憑尿液中呈安非他命陽性
    反應，並無法確實推算吸食時間距採集時間之長短，惟依上
    述資料推斷，最長可能不會超過4 日（即96小時）等情，此
    經行政院衛生署藥物食品檢驗局以81年2 月8 日（81）藥檢
    一字第001156號函闡述綦詳，為本院承辦毒品案件職務上所
    已知。被告上開採尿送驗結果，既呈安非他命類之陽性反應
    ，並有吸食器1 支扣案可資佐證，足以擔保其自白確與事實
    相符。又被告前於92年間因施用毒品案件，經本院以92年度
    毒聲字第2780號裁定送觀察、勒戒後，認無繼續施用毒品之
    傾向，於93年4 月6 日執行完畢後釋放，並由臺灣板橋地方
    法院檢察署檢察官以93年度毒偵緝字第135 號為不起訴處分
    確定等情，有臺灣高等法院被告前案紀錄表存卷可考，其於
    上開觀察、勒戒執行完畢釋放後，5 年內再犯本件施用毒品
    之罪，依毒品危害防制條例第23條第2 項規定，自應逕行訴
    追。綜上所述，本案事證明確，被告犯行堪予認定，應依法
    論科。
二、按安非他命係屬毒品危害防制條例第2 條第2 項第2 款所定
    之第二級毒品。是核被告所為，係犯毒品危害防制條例第10
    條第2 項之施用第二級毒品罪。其持有第二級毒品安非他命
    之低度行為，為施用之高度行為所吸收，不另論罪。又被告
    曾受如上揭事實欄第一項所示之有期徒刑執行完畢，有臺灣
    高等法院被告前案紀錄表可稽，其於有期徒刑執行完畢後，
    5 年以內，故意再犯本件有期徒刑以上之罪，為累犯，應依
    刑法第47條第1 項規定加重其刑。原審以被告罪證明確，而
    適用毒品危害防制條例第10條第2 項，刑法第11條前段、第
    47條第1 項、第41條第1 項前段、第38條第1 項第2 款，並
    審酌被告有多次犯罪執行紀錄，素行不佳，前已因施用毒品
    ，經獲得不起訴處分之寬典，復入監執行徒刑完畢，猶不能
    戒除毒癮，並於前次施用毒品犯行尚未判決之時，再犯本罪
    ，顯見其自制能力甚低，惟其施用毒品所生危害，實以自戕
    身心健康為主，對於他人生命、身體、財產等法益，尚無明
    顯而重大之實害，兼衡其施用毒品之次數以及犯罪後坦承犯
    行之良好態度等一切情狀，判處有期徒刑6 月，如易科罰金
    ，以新臺幣1 千元折算1 日，其認事用法均無違誤，量刑亦
    屬適當。
三、上訴人即被告甲○○上訴意旨略以：(一)原審判刑太重；(二)被
    告另案於95年4 月9 日及同年月10日某時許，在臺北縣三重
    市○○街某友人住處內，連續施用第二級毒品安非他命2 次
    ，經本院以95年度簡字第3450號判決處有期徒刑6 月在案（
    該案因當事人提起上訴，目前由本院以96年度簡上字第113
    號審理中），其與本件施用第二級毒品安非他命犯行應合併
    為一罪云云。惟查：(一)毒品危害防制條例第10條第2 項之法
    定刑為3 年以下有期徒刑。本件被告前科累累，素行不佳，
    其前因施用第二級毒品案件，業經本院以93年度簡字第2637
    號判決處有期徒刑4 月確定，並已入監執行完畢，復於前次
    施用毒品犯行尚未判決之際，再犯本罪，俱如前述。原審於
    審酌一切情事後，量處有期徒刑6 月，並諭知如易科罰金之
    折算標準，洵屬適當，並無過重情形。(二)被告前案於95年4
    月9 日及同年月10日某時許，在臺北縣三重市○○街某友人
    住處內，連續施用第二級毒品安非他命2 次，固經本院以95
    年度簡字第3450號判決處有期徒刑6 月，如易科罰金，以銀
    元300 元即新臺幣900 元折算1 日在案，惟該案之犯罪時間
    ，與本件相隔近5 個月之久，犯罪地點亦非接近，衡情應係
    另行起意之獨立犯行。且二案相隔期間，刑法第56條連續犯
    之規定，業於95年7 月1 日刪除生效，自斯時起，已無連續
    犯之裁判上一罪關係之適用餘地。而本件被告為警查獲後，
    其於警詢、偵訊時，從未提及其係從前案95年4 月9 日起持
    續密集施用安非他命迄為警查獲時止，嗣於本院審理時，始
    為如此之答辯，真實性已有可疑，且查無其他證據足資佐證
    ，此部分所辯應不足採。準此以觀，難認本件與前案有何裁
    判上或實質上一罪之關係，被告上訴意旨指稱二案應合併為
    一罪云云，亦屬無據。從而，本件上訴核無理由，應予駁回
    。
據上論斷，應依刑事訴訟法第455 條之1 第1 項、第3 項、第36
8 條，判決如主文。
本案經檢察官沈志成到庭執行職務。
中　　華　　民　　國　　96　　年　　3 　　月　　30　　日
                  刑事第十五法庭  審判長法　官　陳鴻清
                                        法　官　劉安榕
                                        法　官　朱嘉川
以上正本證明與原本無異。
不得上訴。
                                        書記官　陳聖儒
中　　華　　民　　國　　96　　年　　3 　　月　　30　　日
附錄本案論罪科刑法條全文：
毒品危害防制條例第10條：
施用第一級毒品者，處6 月以上5 年以下有期徒刑。
施用第二級毒品者，處3 年以下有期徒刑。
